臺灣嘉義地方法院行政訴訟判決
111年度交字第66號
原      告  黃于珊  
訴訟代理人  邱俊達  
被      告  交通部公路總局嘉義區監理所

代  表  人  黃萬益  
上列當事人間交通裁決事件，原告不服被告民國111年9月2日嘉
監義裁字第76-SZ0000000號裁決，提起行政訴訟，本院判決如下
：
    主      文
原告之訴駁回。
訴訟費用新台幣（下同）300元由原告負擔。
    事實及理由
一、程序方面：
　　原告不服被告民國111年9月2日嘉監義裁字第76-SZ0000000
    號裁決（下稱原處分）而提起行政訴訟，核屬行政訴訟法第
    237條之1第1項第1款規定之交通裁決事件，爰依行政訴訟法
    第237條之7規定，不經言詞辯論，逕為判決。
二、爭訟概要：
㈠、原告之夫於民國111年8月3日上午11時40、46分許，駕駛原告
    所有車牌號碼00-0000號自用小客車（下稱系爭車輛），行
    經台南市後壁區台1線281公里北向南處及同路段286公里北
    向南處（下稱系爭路段）時，因有駕駛人變換車道不依規定
    使用方向燈之違規行為，經台南市警察局白河分局員警分別
    填製南市警交字第SZ0000000號（下稱違規1）、第SZ000000
    0號（下稱違規2）舉發違反道路交通管理事件通知單（下各
    稱系爭舉發通知單1、2）予以舉發。
㈡、原告不服系爭舉發通知單2向被告陳述意見，經舉發機關查復
    違規屬實，被告審認系爭車輛有「汽車駕駛人未依規定使用
    方向燈」之違規行為，乃依道路交通管理處罰條例（下稱道
    交條例）第42條規定開立原處分，裁處原告罰鍰1,200元，
    於111年9月5日送達原告。原告不服原處分，於111年9月12
    日向本院提起行政訴訟。
三、原告起訴主張及聲明：
㈠、主張要旨：
　　原告之兩次連續違規行為，其間隔距離未達6公里、間隔時
    間未達6分鐘，依釋字第604號之解釋意旨，應不得連續舉發
    ，否則即屬裁罰過當而有違比例原則。況本件係民眾所檢舉
    ，過往曾有檢舉人偽造證據之情事，故就此部分之舉發，宜
    審慎並就法規從寬認定之。
㈡、聲明：原處分撤銷。
四、被告答辯及聲明：
㈠、答辯要旨：
　　按交通部路政司111年7月19日路臺監字第1110408217號書函
    意旨，認為本條例第7條之1第3項係針對同一車輛違反「同
    一規定」之「數行為」以法律擬制成一行為而僅處罰一次，
    故違反同一規定之數行為如同時符合「未逾六分鐘」及「行
    駛未經一個路口以上」二個條件，依法僅得舉發一次，惟如
    僅符合其中一要件，警察機關仍得依個案具體事實分別舉發
    之。原告之兩次違規地點係分別於台南市後壁區台1線281公
    里處及286公里處，顯然已經過數路口以上，依前項說明之
    理由，本件之舉發並無違誤。
㈡、聲明：原告之訴駁回。
五、爭點：
　　本件違規是否有違法連續舉發之情事？
六、本院之判斷：
㈠、應適用之法令：
　  道路交通管理處罰條例第42條。
㈡、除前開爭點外，本件確有如爭訟概要欄所載等事實，有原告
    所提出之違規1裁決書、原處分、系爭舉發通知單1、2及採
    證照片為證，堪信為真實。
㈢、按民眾對於違反本條例第33條第1項第4款（未依規定變換車
    道）之行為者，得敘明違規事實並檢具違規證據資料，向公
    路主管或警察機關檢舉；民眾依第一項規定檢舉同一輛汽車
    二以上違反本條例同一規定之行為，其【違規時間相隔未逾
    6分鐘】及【行駛未經過一個路口以上】，公路主管或警察
    機關以舉發一次為限。道交條例第7條之1第1項第3款、第3
    項分別定有明文。而110年12月22日修正第7條之1增訂第3項
    之立法意旨為：律定權責機關受理「同一民眾」持續針對「
    同一車」檢舉案件，對於二以上違規行為且屬於違反同一條
    項款之規定者，如違規時間相隔未逾6分鐘或行駛未經過一
    個路口以上，僅能舉發一次（舉例：民眾檢舉某汽車行駛高
    速公路於北上30公里、32公里及34公里等處，各有一次變換
    車道未使用方向燈行為，經查該3次違規行為發生時間在6分
    鐘內，僅舉發一次；倘6分鐘內行經一個路口以上並多次闖
    紅燈，仍可多次舉發，有交通部立法說明三、㈢可資參照。
    是如屬民眾檢舉舉發之案件，並無道交條例第85條之1第2項
    第1款所定「違規地點相距6公里以上」始得連續舉發之限制
    。
㈣、本件依原告所提出之系爭舉發通知單1、2及所附之採證照片
    ，可知原告違規1之時間、地點為111年8月3日11時40分、後
    壁區台1線281.00公里北向南處，違規2之時間、地點為111
    年8月3日11時46分、後壁區台1線286.00公里北向南處，違
    規1、2之違規時間相隔已達6分鐘，距離已達5公里，且違規
    1之地點為上橋後，違規2之地點則為一般道路，顯已行駛經
    過一個路口以上，是原告上開主張，自不足採。
㈤、本件判決基礎已臻明確，兩造其餘攻擊、防禦方法及訴訟資
    料經本院斟酌後，核與判決結果不生影響，無一一論述之必
    要，併此敘明。
七、結論：原處分認事用法並無違誤，原告主張撤銷原處分，為
    無理由，應予駁回。至本件第一審裁判費為300元，應由敗
    訴之原告負擔，爰確定第一審訴訟費用額如主文第2項所示
    。
中　　華　　民　　國　　111 　年　　11　　月　　9 　　日
                  行政訴訟庭  法  官  陳美利
上為正本係照原本作成。
如不服本判決，應於送達後20日內，向本院提出上訴狀，並應繳
納上訴裁判費新臺幣750元，其未表明上訴理由者，應於提出上
訴後20日內向本院補提理由書（均須按他造人數附繕本）。上訴
理由應表明關於原判決所違背之法令及其具體內容，或依訴訟資
料可認為原判決有違背法令之具體事實。未表明上訴理由者，逕
以裁定駁回。
中　　華　　民　　國　　111 　年　　11　　月　　9 　　日
                              書記官  吳佩芬